【裁判字號】    91,易,1541
【裁判日期】    920903
【裁判案由】    竊盜
【裁判全文】
臺灣臺南地方法院刑事判決                        九十一年度易字第一五四一號
    公  訴  人  臺灣台南地方法院檢察署檢察官
    被      告  甲○○
右列被告因竊盜案件，經檢察官提起公訴（九十一年度偵字第一０五八六號），本院
判決如左：
    主  文
甲○○竊盜，處有期徒刑參月，如易科罰金，以參佰元折算壹日。
    事  實
一、甲○○意圖為自己不法之所有，於民國九十年十月中旬，在台南市○區○○○路
    與永安街口旁之人行道上，看見薛依婷所有交由丙○○○使用，於同年九月八日
    晚間七時四十分許在台南市○區○○路萬年殿旁遭人所竊後置於該處之引擎號碼
    四ＤＹ－０八一一八九號輕型機車（不含原ＶＨＶ─二二三號車牌，以下簡稱甲
    車），及姜亞韶所有於八十八年十二月十日零時許在台南市○○路○段三二四號
    樓下遭他人所竊置於該處之ＹＴＪ─七二九號車牌（以下簡稱乙車車牌），竟意
    圖為自己不法之所有，同時竊取甲車及乙車車牌，並將乙車車牌懸掛於甲車，作
    為代步工具。嗣九十一年十月七日許，甲○○駕駛該改掛乙車車牌之甲車，行經
    台南市○區○○路三段與運河南街口時，為警查獲而得知上情。
二、案經台南市警察局第四分局報請台灣台南地方法院檢察署檢察官偵查起訴。
    理  由
一、訊據被告甲○○對於右揭時地竊取甲車及乙車車牌之事實，供承不諱，惟辯稱：
    伊當時喝了七、八罐瓶裝啤酒，已有醉意云云。經查，右揭事實，業據被告自白
    不諱，而甲車與乙車車牌，係前經不詳人士竊取之物，復據被害人丙○○○、乙
    ○○（即向姜亞韶借用機車之人）於警訊中證述在卷，此外，並有贓物認領保管
    單、台南市警察局尋獲電腦輸入單、車輛車牌失竊作業查獲車輛認可資料各一份
    、高雄市監理處南區分處九十二年五月七日南市監南二字第三二三號函附輕型機
    車車籍查詢表影本一份在卷可稽。據此，足認其自白與事實相符。又其復供承：
    當日是朋友載伊，伊坐後座，後來二人發生爭執，伊在中華南路與德興街交叉口
    下車走到偷車地點，偷車後騎回健康路一段家中，行經路線為中華南路轉永安路
    再右轉大成路，到家約十一、二點等語，由此觀之，被告對於是日之行走路線，
    記憶清晰，甚且能平穩騎乘機車，應可認其為上開偷竊行為當時之精神狀態並未
    異於常人，且其當時對於外界事務之知覺、理會及判斷作用並未完全喪失，較之
    普通人之平均程度，亦無減退之情事，是其片面所為上開辯詞，縱認為真，亦無
    礙於其罪責之成立。足證被告上開自白與事實相符。據上可認被告犯行明確，堪
    以認定，應依法論科。
二、核被告甲○○所為，係犯刑法第三百二十條第一項之普通竊盜罪。又據被告供承
    ：伊以為置於甲車附近之乙車車牌為甲車所有，乃將之撿拾懸掛於甲車上等語，
    可認其於同地、密接之時間內，分別竊取甲車及乙車車牌之行為，乃係基於一竊
    取機車之犯意而為之接續動作，應僅論以一個竊盜行為。被告以一行為同時竊取
    薛依婷及姜亞韶之所有物，是為同種想像競合犯，亦應從一重處斷。爰審酌被告
    正值青壯年，不思靠己力購買交通工作，併其實施本件犯行之動機、目的、手段
    、遭竊車輛係使用將近九年之舊車，價值不高、犯罪後已表示悔過之態度等一切
    情狀，量處如主文所示之刑，並諭知易科罰金之折算標準，以資儆懲。至扣案之
    鑰匙一支並非被告犯罪所有供犯罪所用之物，業據其陳明在卷，爰不另為沒收之
    諭知。
三、公訴意旨另以：被告分別於八十八年十二月零時許、九十年十月中旬，在台南市
    ○區○○路一段三二四號樓下、同市區○○○路與永安街口，竊取乙車及甲車車
    牌等語，然訊據被告矢口否認有何竊取乙車及甲車車牌之犯行，辯稱：伊於九十
    年十月中旬，在中華南路與永安街口看到甲車及乙車車牌，以為乙車車牌係屬於
    甲車所有，乃於竊取甲車後，併同乙車車牌，請永安街、新都路之機車行修理等
    語。按犯罪事實應依證據認定，無證據不得推定其犯罪事實；又不能證明被告犯
    罪者，應諭知無罪之判決，刑事訴訟法第一百五十四條、第三百零一條第一項分
    別定有明文；且認定不利於被告之事實須依積極證據，苟積極證據不足為不利於
    被告事實之認定時，即應為有利於被告之認定（最高法院三十年台上字第八一六
    號判例參照）。經查：甲車、乙車分別於九十年九月八日晚間七時四十分許、八
    十八年十二月十日零時許失竊等情，業據被害人丙○○○、乙○○於警訊時供述
    明確，而被告係於九十一年十月七日駕駛懸掛乙車車牌之甲車行經台南市○區○
    ○路三段與運河南街口時為警查獲，則被害人失竊車輛之時不論距被告自白偷竊
    之九十年十月間抑或被告遭警查獲之九十一年十月間，均已有相當時日，是被告
    所辯之情形，應無法排除其發生之可能。公訴人單憑被告所為係同時於右開地點
    同時拾獲被害人分別於二年及數月前在不同時地失竊之甲車及乙車車牌之辯解為
    不可採即推認其甲、乙二車（含車牌）均其所竊，並認其二次偷竊行為為數罪併
    罰之關係，均有未洽，併此敘明。
據上論斷，應依刑事訴訟法第二百九十九條第一項前段，刑法第三百二十條第一項、
第五十五條、第四十一條第一項前段，罰金罰鍰提高標準條例第一條前段、第二條，
判決如主文。
本案經檢察官張婉寧到庭執行職務。
中      華      民      國    九十二    年      九      月      三      日
                                  臺灣臺南地方法院刑事第五庭
                                          法  官   莊玉熙
右正本證明與原本無異。
如不服本判決，應於判決送達後十日內，向本院提出上訴狀。
                                          書記官   陳靜娟
中      華      民      國    九十二    年      九      月      五      日
附錄本案論罪科刑法條全文
刑法第三百二十條第一項：
意圖為自己或第三人不法之所有，而竊取他人之動產者，為竊盜罪，處五年以下有期
徒刑、拘役或五百元以下罰金。


司法院資訊處製作；財團法人民間司法改革基金會備份。
